【裁判字號】    99,訴,934
【裁判日期】    990621
【裁判案由】    毒品危害防制條例
【裁判全文】
臺灣板橋地方法院刑事判決               99年度訴字第934號
公  訴  人  臺灣板橋地方法院檢察署檢察官
被      告  甲○○
上列被告因違反毒品危害防制條例案件，經檢察官提起公訴（99
年度毒偵字第1466號），本院合議庭裁定依簡式審判程序，判決
如下：
    主  文
甲○○犯施用第一級毒品罪，處有期徒刑拾壹月；扣案之海洛因
殘渣袋2 個上殘留之微量海洛因（微量無法秤重），沒收銷燬之
；扣案包裝上開海洛因之外包裝袋2 個、分裝袋12個，均沒收。
又犯施用第二級毒品罪，處有期徒刑參月；扣案之甲基安非他命
（驗餘淨重0.1328公克）沒收銷燬之；扣案包裝上開甲基安非他
命之外包裝袋1 個、安非他命吸食器1 組、分裝袋12個，均沒收
。應執行有期徒刑壹年；扣案之海洛因殘渣袋2 個上殘留之微量
海洛因（微量無法秤重）、扣案之甲基安非他命（驗餘淨重0.13
28公克）均沒收銷燬之；扣案包裝上開海洛因之外包裝袋2 個、
包裝上開甲基安非他命之外包裝袋1 個、安非他命吸食器1 組、
分裝袋12個，均沒收。
    事  實
一、甲○○於民國97年間，因施用毒品案件，經臺灣臺北地方法
    院以97年度毒聲字第131 號裁定送勒戒處所施以觀察、勒戒
    後，認無繼續施用毒品之傾向，於97年6 月3 日執行完畢釋
    放出所，並經臺灣板橋地方法院檢察署檢察官以97年度毒偵
    字第517 號為不起訴處分確定；復於98年間，因施用第一級
    毒品案件，經本院以98年度訴字第3438號判處有期徒刑10月
    確定。詎其不知悔改，復基於施用第一級毒品之犯意，於99
    年2 月4 日某時，在不詳地點，以將海洛因摻入香菸，燃燒
    吸食其煙氣之方式，施用海洛因1 次；另基於施用第二級毒
    品之犯意，於同月5 日上午7 時許，在其臺北縣三重市○○
    ○路364 巷33號10樓之住處內，以玻璃球燒烤方式，施用第
    二級毒品甲基安非他命1 次。嗣於同日上午8 時10分許，為
    警持搜索票在上址扣得甲○○所有之甲基安非他命（驗餘淨
    重0.1328公克）、包裝上開甲基安非他命之外包裝袋1 個、
    海洛因殘渣袋2 個、供施用甲基安非他命之吸食器1 組、供
    分裝海洛因及甲基安非他命使用之分裝袋12個，並經甲○○
    同意採尿送驗後，呈鴉片類及甲基安非他命類陽性反應，而
    查悉上情。
二、案經臺北縣政府警察局蘆洲分局移送臺灣板橋地方法院檢察
    署檢察官偵查起訴。
    理  由
一、本件被告甲○○所犯係死刑、無期徒刑、最輕本刑為3 年以
    上有期徒刑以外之罪，其於本院準備程序中就被訴事實為有
    罪之陳述，經告知簡式審判程序之旨，並聽取公訴人及被告
    之意見後，合議庭裁定由受命法官獨任進行簡式審判程序。
二、上開事實，業經被告甲○○於偵訊及本院審理中自白甚詳；
    而被告經警於採集其尿液檢體送驗結果，呈鴉片類及甲基安
    非他命類陽性反應一情，亦有臺灣檢驗科技股份有限公司濫
    用藥物檢驗報告（檢體編號：I0000000）、臺北縣政府警察
    局蘆洲分局查獲毒品案件被移送者姓名、代碼對照表在卷可
    稽；另扣得疑似毒品之白色透明結晶1 包，經送鑑定呈第二
    級毒品甲基安非他命反應（驗餘淨重0.1328公克），有交通
    部民用航空局航空醫務中心99年2 月23日航藥鑑字第099098
    6 號毒品鑑定書存卷可查，復有如事實欄所載物品扣案可資
    佐證。足徵被告上開任意性自白核與事實相符，而堪採信，
    資為斷罪科刑之基礎。被告有事實欄所載施用毒品前科，有
    本院被告前案紀錄表附卷可查，被告於觀察、勒戒或強制戒
    治執行完畢釋放後，5 年內再犯本件施用毒品案件，即屬毒
    品危害防制條例第23條第2 項所稱「5 年內再犯」之情形，
    檢察官自應依法追訴。綜上，本件事證明確，被告犯行堪以
    認定，應依法論科。
三、查海洛因、甲基安非他命，分別為毒品危害防制條例第2 條
    第2 項第1 款、2 款所稱之第一、二級毒品，核被告施用海
    洛因及甲基安非他命之行為，係分別違反該條例第10條第1
    項、第2 項之施用第一、二級毒品罪。被告持有海洛因、甲
    基安非他命進而施用，其持有之低度行為，應為施用之高度
    行為所吸收，不另論罪。又其所犯施用第一、二級毒品2 罪
    ，犯意各別、行為互殊，應予分論併罰。審酌被告業經觀察
    、勒戒之矯治程序，且前於98年間，因施用第一級毒品案件
    ，經本院以98年度訴字第3438號判處有期徒刑10月確定（見
    上開前案紀錄表），竟不知警惕，再犯本案，顯見其不思悔
    改，自制力亦顯不佳；惟施用毒品行為於本質上係屬自我戕
    害行為，反社會性之程度應屬較低，另被告犯罪後已坦承犯
    行等一切情狀，爰各量處如主文所示之宣告刑，並定其應執
    行之刑。至扣案之海洛因殘渣袋2 個上殘留之微量海洛因（
    量微無法秤重），係屬第一級毒品；扣案之甲基安非他命（
    驗餘淨重0.1328公克）係屬第二級毒品，不問屬於犯人與否
    ，均應依毒品危害防制條例第18條第1 項前段之規定併予宣
    告沒收銷燬之。扣案用以包裝上開海洛因之外包裝袋2 個及
    甲基安非他命之外包裝袋1 個，皆係被告所有便於攜帶上開
    毒品及防潮使用之物；扣案之安非他命吸食器1 組，係被告
    所有供施用上開甲基安非他命使用之物；扣案之分裝袋12個
    ，均係被告所有供分裝上開海洛因及甲基安非他命及防潮使
    用之物，業據被告供明在卷，爰皆依刑法第38條第1 項第2
    款規定併予宣告沒收之。另扣案手機1 支（含SIM 卡1 張，
    門號：0000000000），查無積極證據足認係供本件施用毒品
    所用之物，爰不另為沒收之諭知，附此敘明。
四、據上論斷，應依刑事訴訟法第273 條之1 第1 項、第284 條
    之1 、第299 條第1 項前段，毒品危害防制條例第10條第1
    項、第2 項、第18條第1 項前段，刑法第11條、第38條第1
    項第2 款、第51條第5 款、第9 款，判決如主文。
本案經檢察官黃嘉妮到庭執行職務。
中    華    民    國    99    年    6    月    21     日
                  刑事第三庭  法  官  蘇揚旭
上列正本證明與原本無異。
如不服本判決，應於判決送達後10日內敘明上訴理由，向本院提
出上訴狀 (應附繕本) ，上訴於臺灣高等法院。其未敘述上訴理
由者，應於上訴期間屆滿後20日內向本院補提理由書「切勿逕送
上級法院」。
                              書記官  李郁禎
中    華    民    國    99    年    6     月    21    日
附錄本案論罪科刑之法條：
毒品危害防制條例第10條
施用第一級毒品者，處六月以上五年以下有期徒刑。
施用第二級毒品者，處三年以下有期徒刑。

司法院資訊處製作；財團法人民間司法改革基金會備份。
